【裁判字號】    80,重訴,60
【裁判日期】    921230
【裁判案由】    損害賠償
【裁判全文】
臺灣高等法院民事判決                                八十年度重訴字第六０號
    原      告  如附表一所示
    訴訟代理人  戊ｕ○
                戊ｃ○
                錢宗同
                袁翠英
    被      告  林敏澤律師（附表二所示之人之破產管理人）
                薛西全律師（附表二所示之人之破產管理人）
                周村來律師（附表二所示之人之破產管理人）
                楊四海律師（附表二所示之人之破產管理人）
                陳石城會計師（附表二所示之人之破產管理人）
當事人間因侵權行為損害賠償事件，本院判決如下：
    主      文
原告之訴駁回。
訴訟費用由原告負擔。
    事實及理由
一、原告起訴主張附表二所示之人共同詐欺原告，爰請求被告應與其他同案被告給付
    原告如本案刑事附帶民事訴訟案件卷宗第一卷第三十三至一０二頁所示金額，及
    自民國（下同）七十七年三月三十日起至清償日止，按年息百分之五計算之利息
    。
二、查附表二所示之人遭台灣高雄地方法院於八十年五月十五日以七十九年度破字第
    二八號裁定宣告破產（卷一第八十七頁），渠等提起抗告，經台灣高等法院高雄
    分院於八十年八月二十六日以八十年抗字第三九八號裁定駁回而告確定。原告主
    張系爭債權，成立於破產宣告前，依破產法第九十八條前段規定，屬於破產債權
    ，依同法第九十九條規定，非依破產程序不得行使。原告以附表二所示之人之破
    產管理人為被告，提起本件訴訟，而行使破產債權，顯欠缺權利保護要件。故原
    告之訴在法律上顯無理由，爰依民事訴訟法第二百四十九條第二項規定，不經言
    詞辯論，逕以判決駁回之。
三、結論：本件原告之訴為無理由，依民事訴訟法第二百四十九條第二項、第七十八
    條、第八十五條第一項前段，判決如主文。
中      華      民      國    九十二    年     十二     月     三十     日
                                民事第二庭
                                    審判長法  官  許  正  順
                                          法  官  魏  麗  娟
                                          法  官  翁  昭  蓉
正本係照原本作成。
如不服本判決，應於收受送達後二十日內向本院提出上訴書狀，其未表明上訴理由者
，應於提出上訴後二十日內向本院補提理由書狀（均須按他造當事人之人數附繕本）
上訴時應提出委任律師或具有律師資格之人之委任狀；委任有律師資格者，另應附具
律師資格證書及釋明委任人與受任人有民事訴訟法第四百六十六條之一第一項但書或
第二項（詳附註）所定關係之釋明文書影本。
中      華      民      國    九十三    年      一      月      二      日
                                          書記官  吳  美  貞
附註：
民事訴訟法第四百六十六條之一（第一項、第二項）：
對於第二審判決上訴，上訴人應委任律師為訴訟代理人。但上訴人或其他法定代理人
具有律師資格者，不在此限。
上訴人之配偶、三親等內之血親、二親等內之姻親，或上訴人為法人、中央或地方機
關時，其所屬專任人員具有律師資格並經法院認為適當者，亦得為第三審訴訟代理人
。
附表一：
    原      告  Ｄ○○  住屏東市○○路三十五號
                乙午○○  住屏東市○○路三五○巷七號
                Ｏ○○  住屏東市○○路四○三巷十九弄二十二號
                乙戊○○  住屏東市○○路十三號之五
                丙Ｗ○  住高雄縣美濃鎮○○路○段七十四號
                辛Ｋ○  住屏東市○○○路二○二巷二號
                壬Ｙ○  住屏東市安心四橫巷一二五號
                ｒ○○  住屏東縣車城鄉○○村○○路十號
                子○○  住屏東市○○○路二一九號
                癸○○  住基隆市○○區○○路一○四巷九十號
                丙Ｘ○  住屏東市○○路五二五巷二號
                丁ｔ○  住屏東市○○路三二六巷四十五弄九號
                乙玄○○  住屏東市○○街八十四號之二
                乙ｔ○  住台南市安平區○○○○街一四八巷十六號三樓之七
                己  ｌ  住屏東市○○○路十六巷二號
                丁ｈ○  住屏東市○○路一五八號
                庚Ｍ○  住屏東縣潮州鎮○○路三十三號
                湛  德  住屏東市○○路二二九巷十二號十二樓之一
                壬Ｘ○  住同右
                甲Ｂ○  住同右
                乙Ｍ○  住屏東市○○街六十二巷十一號
                庚Ｚ○  住屏東市田中一橫巷四十五號
                甲丑○○  住屏東縣內埔鄉竹圍村永興巷四四三號
                丙地○  住嘉義市○區○○街六一三巷十二號
                己申○  住屏東市○○路一七一巷二十二號
                丁  巳  住屏東市○○路二四○巷二十六號
                丁午○○  住同右
                辛Ｂ○  住屏東市○○○路十巷三十弄三號
                Ｈ○○  住屏東市○○路三五○巷五弄二十四號
                丁亥○  住高雄縣大寮鄉○○村○○○路一六一巷五號
                辛卯○  住屏東市○○街八巷一之一號
                丁ｉ○○  住高雄縣鳳山市○○路○段四七四號九樓
                己Ｔ○  住屏東市田中二號
                乙未○  住屏東市竹圍巷三之一號
                戊戌○○  住屏東市○○路○○段二十二號
                丑  ○  住屏東市○○路二十四號
                ｗ○○  住屏東市○○路四六八號
                丁ｖ○  住屏東市○○路三十四巷九弄三號
                甲Ｃ○  住屏東市○○路三十四巷七弄十五號
                戊ｚ○  住屏東市○○路二六八巷二十五號
                己寅○○  住屏東市○○○路○段八一四巷二弄七號
                戊ｈ○  住屏東市○○路一九○之二號
                己Ｗ○  住高雄縣岡山鎮大鵬六村菜市場巷一號
                丙玄○  住屏東市○○路○段三五六號
                庚Ｃ○  住屏東市○○街八巷二十九號
                乙Ｌ○  住桃園市○○路三八五巷十號五樓之一
                未○○○  住屏東市○○街六十四巷二十一號
                己子○  住屏東市○○街二二六號九樓之三
                己ｎ○  住同右
                壬ｒ○  住屏東市○○路二一七巷二號
                Ｔ○○  住屏東市○○街一六五巷四九號
                庚Ｔ○  住屏東市○○路一八七巷七十二號
                己Ｒ○  住屏東市○○路四七二號
                戊Ｆ○  住屏東市○○路四六八巷十號
                戊ｑ○  住屏東縣潮州鎮○○路五十六巷十三號
                辛ｅ○（原名蔡靜江）  住屏東市○○路七十之一號
                丁ｅ○  住屏東市○○路一七○號
                丙戌○  住宜蘭縣五結鄉○○村○○路四十一巷七號
                辛  ｋ  住屏東市○○路三十五號
                己Ｈ○  住屏東市○○街九號
                丙ｄ○  住屏東市光大三巷四十九號
                Ｊ○○  住高雄市○○區○○路一二八之十一號八樓之二
                丙ｕ○  住屏東市○○街一六九巷二十八號
                己ｑ○○  住屏東市○○街十八巷八弄一號
                己Ｘ○  住屏東市○○街七十二巷四號
                壬壬○○  住屏東市得勝巷十二號
                丁酉○○  住屏東縣長治鄉○○村○○路十九號之三十
                乙Ｏ○  住屏東市崇蘭九十八之三號
                壬  戊  住屏東縣內埔鄉○○村○○路一四七號
                辛Ｘ○  住台北市○○區○○路二段五○四巷四十七號七樓
                丁Ｗ○  住台中市○○區○○路二段一二六巷四十一之二號
                甲ｚ○  住屏東市○○○街九十六號
                壬Ｋ○  住同右
                丙Ｅ○  住屏東市○○路二○二號
                丁ｏ○  住屏東市○○街八巷七號
                丁ｄ○  住同右
                甲ｇ○  住台中市○區○○路二段一七九號
                戊辛○  住屏東市○○街一五二巷三號
                丙Ａ○  住新竹市香山區○○○路二四七號三樓之六
                庚丙○  住屏東市光大二巷二十一號
                庚ｅ○○  住屏東市○○○路八十四號
                丁Ｑ○  住屏東市○○路二四一號
                丁ｗ○  住屏東市○○路一○九號
                戊ｅ○  住屏東市○○路一六六巷四號
                戊ｇ○  住高雄市○○區○○路十九之一號四樓
                己丑○○  住屏東市歸義巷四十三號
                甲Ｅ○  住屏東市○○街一八二巷十五弄四號
                ｉ○○  住屏東市○○○路一巷三十九號
                甲Ｊ○○  住屏東市○○街一八二巷十五弄四號
                甲Ｍ○  住同右
                壬  Ｂ  住屏東市香揚巷四十之十五號
                辛酉○○  住屏東市○○街二○五號
                辛ｒ○  住屏東市○○街八巷十四號
                丙己○  住屏東市○○街一六○號
                戊ｗ○○  住屏東市○○○路三十九號
                戊Ｚ○  住同右
                辛Ａ○  住嘉義縣水上鄉○○村○○街二十號
                壬未○○  住屏東市○○街五十六巷十五號
                壬ｑ○  住屏東市○○○路二十九號
                丁ｚ○○  住屏東市○○路三二六巷四十七弄一號
                己ａ○  住屏東市○○○路十六巷一號
                甲巳○  住屏東市光大四巷六十四號
                己癸○  住屏東市○○街二十一巷八號
                己卯○○  住同右
                乙ｂ○  住屏東市○○街一一九巷二十九弄十一號
                乙ｘ○○  住屏東市○○街八巷二十六號
                丙  Ｇ  住屏東市○○○路二○九號
                辛ｘ○  住屏東市○○街一○○巷十號
                丙Ｈ○  住屏東市光大巷十九號
                乙己○○  住屏東市○○路三九六號六樓之二
                丙庚○  住屏東市○○路○段九十六巷二十一號
                壬天○○  住屏東市○○街一二九巷二號四樓之四
                壬戌○  住同右
                壬亥○  住同右
                ｂ○○  住屏東縣內埔鄉○○村○○路六十一號
                甲Ｔ○  住屏東市○○路三二二巷二十弄一七一號
                戊○○○  住屏東市○○路六十六之二號
                辛宇○  住屏東市田中二橫巷五號
                丙ｂ○  住高雄市○○區○○路六○一巷四十七號十二樓
                戊亥○  住屏東市○○街二十六巷三號二樓之三
                壬地○  住屏東市○○街一三五巷三十五之二號
                辛ａ○  住屏東縣潮州鎮吉祥一巷十五號
                丙Ｌ○  住屏東市○○路十三巷八弄五十三號
                乙卯○  住屏東市光大巷四十二號
                辛Ｓ○○  住屏東市光武巷二十四號
                庚  ｖ  住屏東市○○路二四七巷六號
                壬ｚ○  住高雄縣鳳山市○○路五巷十三之四號
                丁Ｒ○  住屏東市光大巷十五號
                庚黃○  住屏東市○○街十七巷二十二號
                庚Ｋ○  住屏東縣長治鄉○○村○○路八十一號
                庚Ｅ○  住屏東縣內埔鄉○○村○○路八十之一號
                庚Ｊ○  住苗栗縣頭份鎮福金新村三十三號
                壬  宇  住台北縣中和市○○路三七四巷七之二號
                戊戊○  住屏東市○○街三十五巷四十七號
                乙子○  住屏東市○○路二一七巷三弄三十四號
                丙ｙ○  住屏東市○○路一五○號
                甲ｂ○  住屏東縣長治鄉○○村○○路一九○巷十一號
                戊宇○  住屏東市○○路七十二號三樓之二
                甲ｅ○  住台北市松山區○○○路三三三巷八弄一號
                丙ｔ○  住屏東市古松西巷六○三號
                丁Ｈ○  住屏東市○○路八十九之一號
                丁ｎ○  住高雄市苓雅區○○○路四十二巷十弄二十一號
                己Ｚ○  住屏東市新美巷四號
                己玄○  住屏東縣內埔鄉○○村○○路十六號
                ｔ○○  住屏東市○○○路○段二號之二
                戊Ｊ○  住台南市○○區○○路四五四號九樓之七
                甲Ｇ○  住屏東市復國十巷四十三號
                壬ｃ○  住屏東市光大二巷十二號
                戊  黃  住屏東市光大四巷三號
                辛ｇ○  住屏東市精忠巷六十八號
                乙Ｇ○  住屏東市光大一巷六十二號
                丁ｑ○  住高雄市三民區○○○路四○二巷十七號四樓之二
                壬ｕ○  住屏東市○○街三號
                壬  ｔ  住同右
                丁庚○（原名徐賢美）  住屏東市○○路一三二號
                丙Ｂ○  住台北市○○區○○街一三三號三樓
                乙ｒ○  住屏東市○○路十二巷十六號之五
                乙ｓ○  住屏東市○○路五九五號
                丁甲○  住屏東市○○路十六巷五十一號
                丁未○  住高雄市○○區○○街五巷四十號
                庚Ｎ○○  住高雄縣鳳山市○○路二二八巷一號十三樓
                庚ｉ○○  住屏東市○○路○段三四四號
                甲ｔ○  住屏東縣麟洛鄉○○村○○路三九七號
                丁Ｂ○  住高雄縣鳳山市○○○路三六○號
                丁玄○  住屏東市○○路二○一巷一號之一
                乙  ｈ  住高雄縣岡山鎮○○路三十一巷一弄十八號
                乙ｙ○○  住同右
                甲地○  住高雄縣岡山鎮○○○路三十七巷十七號
                辛甲○  住屏東市古松西巷一弄二十二號
                辛乙○○  住同右
                戊Ｅ○  住屏東市○○街一四二巷一弄十二號
                戊辰○  住屏東縣內埔鄉黎明村朝陽巷一號
                庚ｙ○  住屏東市○○路七之三十一號
                丁Ｍ○  住屏東市○○路一巷三十六弄三十號
                庚丑○  住屏東市○○路一巷三十六弄二十四號
                辛Ｏ○  住屏東縣高樹鄉○○村○○路一二五號
                壬Ｓ○  住屏東市○○○路二一四號
                辛Ｙ○  住屏東縣內埔鄉○○村○○路一巷十九號
                壬ｇ○  住屏東縣長治鄉○○村○○路十一巷二十六號
                丙ｈ○  住屏東市武強巷十四號
                Ｐ○○  住屏東市光武巷二之十二號
                丙  ｗ  住屏東市光武二巷二之七號
                己宙○（原名傅秀琴）  住高雄縣鳳山市○○街二二八號十三樓
                丁  Ｉ  住屏東縣潮州鎮○○路三十一號
                庚Ｆ○  住台東市○○○街三巷十二號
                庚Ｓ○  住屏東縣潮州鎮○○路三十一號
                ｎ○○  住桃園縣蘆竹鄉○○村○○路六十六號八樓
                ｆ○○  住台北市○○區○○路八十六之二號九樓
                乙ｐ○  住屏東市○○街一三九巷十七號
                戊Ｍ○  住屏東市清白巷四之二號
                壬ｈ○  住同右
                戊Ｇ○  住同右
                乙○○○  住屏東市○○○路一號
                甲ｐ○  住屏東縣長治鄉新潭村三座巷三十二號
                乙ｍ○  住高雄縣鳳山市○○○路一七七巷三十七號
                己Ｐ○  住高雄縣鳳山市○○○路六十四巷二十之四號
                丁丁○（原名徐乾和）  住高雄市○○區○○街二十八之三號
                己酉○  住高雄縣鳳山市慈暉新村四巷三十九之一號
                乙壬○  住同右
                丁ｒ○  住台北縣新莊市○○街五十九號
                丙黃○○  住屏東縣潮州鎮○○路六十三之三號
                庚Ｏ○  住屏東縣內埔鄉○○村○○路四五六號
                辛ｕ○  住屏東縣內埔鄉○○村○○路五○五號
                ｈ○○  住高雄縣鳳山市○○路一一二巷二之一號
                己戊○  住屏東市○○路二三七之一號
                甲癸○  住屏東市○○路二十七號
                丁申○  住高雄縣鳳山市○○路十八之二號
                辛申○  住高雄市○鎮區○○路四三七巷二十二號
                辛巳○  住屏東市○○○路二十六巷五號
                庚Ｒ○○  住屏東市○○街一六九號
                戊ｆ○  住桃園縣八德市○○街三十三巷三十九弄十一號
                丙ｅ○○  住高雄市小港區○○○路二十一號
                辛午○  住台北縣板橋市○○路○段一六七之三號四樓
                壬Ｉ○  住屏東市○○路三五八號
                甲亥○  住屏東市○○路三○○巷二號
                己丁○  住屏東市必勝巷四號
                甲  Ｏ  住屏東市○○路二二二之一號
                丁Ｋ○  住屏東市○○路○段九十六巷二十八弄六號
                甲ｍ○  住屏東市○○○路十六巷十三號
                戊Ｖ○  住屏東市○○○街四十號
                戊Ｏ芳  住桃園縣桃園市○○○路○段二十之二號四樓
                壬玄○○  住台北市○○區○路一二三號二樓
                甲Ｒ○  住屏東市光武二巷十五號
                己地○  住屏東縣長治鄉○○村○○街十一號
                庚Ｄ○  住屏東市○○街一二○巷四號
                丁ｇ○  住高雄市苓雅區○○○路一二一巷四弄十五號
                己Ａ○○  住屏東市得勝巷十九號
                甲申○  住屏東市得勝巷十四號
                丁地○  住屏東市○○街四十九號
                乙ｊ○  住屏東市得勝巷十六號
                乙ｏ○○  住屏東市○○路四○一巷三十一弄六號
                辛ｎ○○  住屏東市○○○路一九二之一號
                己戌○  住屏東市古松西巷十四號
                庚Ｐ○○  住屏東市○○路一六四巷十弄七號
                壬癸○  住屏東市光大巷八十四號
                ｊ○○  住屏東市○○○路○段三七六巷一○一弄十一號
                壬辰○  住屏東市○○路十之一號
                辛Ｍ○  住屏東市○○路一八七巷六十八號
                辛Ｎ○  住台北市○○區○○路三段六十巷十二弄七十七號十三樓
                        之二
                己ｘ○○  住屏東市○○街八十四巷二號
                庚宇○  住台北市○○區○○路四七二巷三號二樓之一
                丙Ｕ○  住新竹市○區○○路一段四八五巷六弄十九號
                丙Ｖ○  住同右
                丙Ｔ○○  住同右
                戊ｐ○  住屏東市○○街一七八號
                戊Ｂ○  住屏東市○○街五十三號
                丙辰○  住屏東市○○路三十七巷十九號
                辛亥○  住屏東市鐵路巷二之四號
                辛戌○  住同右
                壬己○○  住台北市○○區○○街一七二巷十四號五樓
                ｖ○○  住台北縣瑞芳鎮○○路吉慶公園城六十一號四樓
                甲ｌ○  住屏東市○○路○段九十六巷五十三號
                戊Ｄ○○  住高雄市苓雅區○○○路一二○巷三弄二之四號
                庚丁○  住屏東市武盛巷九號
                壬丑○  住屏東縣內埔鄉○○村○○路一二三號
                Ｇ○○  住屏東市田中二橫巷十三號
                甲午○  住屏東縣內埔鄉○○村○○路六四五號
                辛ｙ○  住屏東市光大巷二號
                辛癸○  住屏東縣長治鄉○○村○○路九十九巷三十號
                辛ｆ○  住屏東市崇義巷九號
                庚ｋ○○  住屏東市○○街二十八號
                丁Ｇ○○  住屏東市○○○街九十三號五樓之一
                庚ｗ○  住屏東市○○路七四四巷四十五弄八號
                庚ｊ○  住屏東市○○街二十八號
                甲Ｈ○  住屏東市○○路一八七巷八號
                戊ｏ○  住屏東市菸廠東巷五號
                壬  ○  住屏東市誠正一巷三號
                丙ｘ○  住台東市○○街二五六巷十弄十號
                乙Ｋ○  住屏東市古松西巷四弄二十六號
                乙Ｆ○  住高雄縣鳳山市○○路顯惠一巷十號
                戊丑○  住高雄市○○區○○街二十六號
                戊己○  住屏東市○○街四十五巷十九號
                乙Ｓ○  住屏東市○○街一三八巷二號
                庚Ｗ○○  住屏東市田中七之一號
                戊Ａ○  住屏東市光大四巷十五號
                辛Ｇ○  住屏東市光大巷四十三號
                辛庚○  住屏東市光武一巷二之五號
                丙ｌ○  住屏東市光大巷七十二號
                己ｂ○  住台北縣汐止市○○○路二七二之二九號十一樓
                丁Ｃ○  住高雄市○○區○○街五號四樓
                辛地○  住同右
                庚申○  住高雄市前金區○○○路九十五號
                丁黃○  住高雄縣鳳山市○○路八十五巷十三號
                庚Ｘ○  住屏東市愛國巷二十九號
                壬ｗ○  住屏東市○○路東二段二十六號
                庚ｂ○  住屏東市○○○路一九六巷三號
                丁Ａ○  住屏東市○○街二十六巷三號九樓之三
                甲ｑ○  住屏東縣內埔鄉○○村○○路六一八巷六十二弄七號
                庚Ｕ○  住同右
                辛ｚ○  住屏東市○○路十三巷四弄七十三號
                辛Ｒ○○  住屏東市○○路二巷二十三號
                庚地○  住屏東市○○街一二五巷三十一號
                丙ａ○  住屏東市○○街一○九號
                甲Ｑ○  住屏東市○○路七四四巷一○一弄一號
                庚ｏ○  住高雄市○鎮區○○街二十六號
                甲  Ｙ  住屏東市○○街一四○巷十五號
                甲Ｕ○  住同右
                壬Ａ○  住屏東縣佳冬鄉○○村○○路二十六號
                丁ａ○  住屏東市○○路九五四巷二十一弄十八號
                戊子○  住桃園市○○○街二十九號三樓
                戊午○○  住高雄縣路竹鄉○○村○○路三四五巷二三號四樓之一
                丁Ｖ○  住台北縣新莊市○○○路六十二巷三十一號二樓
                己ｔ○  住屏東縣里港鄉○○村○○路六十七之一號
                庚寅○  住同右
                庚Ｈ○  住屏東市○○○路○段二四○巷八弄七號
                辛Ｊ○  住屏東縣內埔鄉○○村○○路三十一號
                甲卯○  住屏東市○○路十三巷八弄三十一號
                庚ｄ○  住屏東縣長治鄉○○村○○路九十九巷四號
                庚ｃ○○  住同右
                丁Ｎ○  住屏東市○○路一八七巷七十九號
                乙Ｘ○  住屏東市○○○路十二號十五樓之二
                甲Ｄ○  住屏東市○○路一六一號
                乙ｌ○○  住屏東市○○路八號
                乙丁○  住屏東市○○路十二號
                甲ｕ○  住屏東市○○○街二十二巷十六號四樓之一
                乙Ｄ○  住屏東縣萬丹鄉廣安村廣安六十號之六
                乙Ｙ○  住屏東縣內埔鄉○○村○○路三二四號七樓
                丙辛○  住屏東縣萬丹鄉廣安村廣安二十七號之五
                戊ｋ○○  住屏東市○○路十號
                甲  ａ  住屏東市○○路八號
                甲玄○○  住屏東縣內埔鄉○○村○○路六一八巷六十二弄一號
                壬子○  住屏東縣竹田鄉○○村○○路一八七號
                ｇ○○  住屏東市○○街四十五巷十九號
                巳○○○  住高雄市鼓山區○○○路一六九巷六號
                戊ｓ○  住屏東市○○路七十四巷三號
                Ｉ○○  住桃園市○○街十四巷十四號七樓之一
                丁宙○  住屏東市○○○路○段一巷十弄三十八號
                甲Ｓ○  住屏東市復國四巷三十六號
                乙巳○  住屏東市○○○街六十一號
                辛Ｃ○  住台北市○○區○○路三段三十一巷九之二號四樓
                丙ｐ○  住屏東市廣興五十七號
                辛玄○○  住屏東縣麟洛鄉○○村○○路三四九號
                辛ｏ○○  住屏東市○○街一五六巷五弄四號之一
                丁ｙ○  住屏東市○○路一五○之十六號
                丁戊○  住高雄縣鳳山市慈暉新村四巷二十二之三號
                丁丙○  住高雄市○○區○○路一四六巷十三號九樓
                丁辰○○  住高雄縣鳳山市慈暉新村四巷二十二之三號
                丁乙○  住高雄市○○區○○路二九○號十八樓之一
                乙丑○  住屏東市光武巷二十八號
                甲己○  住屏東市○○○街二二巷二五號二樓之一
                庚ｇ○  住屏東市○○路六十九巷十七號
                甲ｆ○  住屏東市○○街五號
                乙Ｅ○  住屏東縣內埔鄉○○村○○路四二二號
                丙○○  住屏東縣長治鄉榮華村信義五巷九號
                戊ｖ○  住屏東縣麟洛鄉○○村○○路麟安巷一號
                己Ｊ○  住屏東市○○路三五○巷十一弄三十號
                己ｐ○  住屏東縣潮州鎮○○路九十之一號
                庚ｆ○  住屏東市○○街二十六之一號
                丁Ｏ○  住屏東市○○路三七九巷十二之一號
                丁ｆ○  住台中縣潭子鄉○○村○○街一巷八十一號
                辛Ｉ○  住屏東市○○路二七三號
                戊壬○  住屏東市○○路一五○之十五號
                乙癸○  住屏東市崇義巷十號
                甲未○  住屏東市○○○街二十八巷二十號五樓之二
                Ｑ○○  住高雄縣大樹鄉○○村○○路三十五號
                丁Ｓ○  住屏東市○○路四三八號
                甲Ｋ○○  住屏東市○○路四二一號
                甲辛○  住同右
                壬午○  住屏東市○○○街九十三號四樓之一
                丁天○  住同右
                乙Ｃ○○  住屏東市○○街七十五之二號五樓之三
                丁  Ｊ  住屏東市○○街十七巷二十七號
                庚Ｑ○  住屏東市○○街八十四巷十號
                甲宇○  住屏東縣潮州鎮○○路十一號
                丙Ｑ○  住屏東市清營巷一號
                甲丙○  住屏東市安心九橫巷三十三號
                庚○○  住屏東市○○○路二十五巷八號
                Ｘ○○  住屏東市○○街九十九號
                甲Ｌ○  住屏東縣恆春鎮○○路三十四號
                辛ｑ○  住屏東縣內埔鄉○○村○○路六十八號
                戊寅○  住屏東縣內埔鄉○○村○○路二十八巷四十號七樓
                庚亥○  住屏東縣內埔鄉○○村○○路五十號
                己庚○  住屏東縣內埔鄉○○村里○路一七九號
                壬乙○○  住屏東縣內埔鄉○○村○○路四四一巷十號
                乙Ｔ○  住屏東市○○街一○○巷二號
                Ｚ○○○  住屏東市○○路七四四巷三八弄二一號
                乙Ｒ○（原名彭周百聰）  住台北縣汐止市○○○路三十一號十樓
                                        之二
                壬Ｄ○  住屏東市○○○街五十九巷六號
                丁辛○  住屏東市○○路○段四四二號
                甲庚○  住屏東市○○○街六十四號
                丙甲○  住屏東市廣興八十六之一號
                丁癸○  住屏東市○○路○段四四二號
                甲壬○  住屏東市○○街一二○巷二號
                丁壬○  住屏東市○○路○段四四二號
                丁卯○  住屏東市○○路一五二巷七號
                丁ｊ○○  住屏東市○○街一八六號
                辛己○  住屏東市○○路○○段六十九號
                戊ｎ○  住同右
                己ｓ○  住屏東縣潮州鎮○○路五十六巷五號
                己ｚ○  住屏東市○○街一七三巷四弄十四號
                戊未○○  住屏東縣東港鎮○○街五十一之六十八號
                辰○○  住屏東市○○路七十二巷十二號
                卯○○  住屏東市○○路一九一巷三十五弄七號
                己宇○  住新竹市○區○○路八十六號三樓之一
                戊Ｌ○  住屏東市光武一巷三號
                辛丙○  住屏東市○○路七三八巷二十一號
                庚ａ○  住屏東縣內埔鄉○○村○○路三六六號
                戊Ｉ○  住高雄縣大寮鄉○○村○○路一一七號
                丙Ｃ○  住屏東市復國四巷十八號
                丙Ｄ○  住屏東市○○路七四四巷四十八弄三號
                丙ｑ○  住屏東市復國三巷十六號
                Ｕ○○  住屏東市仁愛新村二十三號
                丙Ｚ○  住屏東市○○路二巷一二三號
                乙ｑ○  住屏東市○○路二巷一二五號
                乙申○  住屏東縣潮州鎮○○路三十九巷五號
                丙Ｓ○○  住屏東市○○路一二○巷四十六之四號
                甲Ｖ○  住屏東市○○路八十二號
                丙Ｆ○  住屏東市○○○路○段二三一巷四號之二
                乙亥○  住同右
                乙酉○  住同右
                乙戌○  住屏東市○○街一三○巷七十二號
                己Ｙ○（原名湯繼中）  住同右
                己ｍ○  住屏東縣內埔鄉○○村○路十四號
                乙Ｊ○  住屏東市光武四巷八十一號
                酉○○  住高雄縣鳳山市○○○路五十六巷十九之四號
                丙Ｊ○  住高雄縣鳳山市○○○路八十巷二十四之四號
                癸丁○○  住屏東市○○○路○段二三一巷四十之一號
                庚宙○  住屏東市○○路一六三之一號
                乙甲○○  住屏東市光武巷八十號
                丙ｍ○  住台北市○○區○○街二段八十號八樓之一
                辛Ｆ○  住屏東縣內埔鄉○○村○○路八四四之一號
                壬辛○  住台北縣中和市○○路一七一巷三十弄十七號
                庚辛○  住屏東市○○街○段五十一號
                辛Ｖ○  住高雄縣鳳山市○○路一一九號
                乙ｕ○  住高雄縣仁武鄉○○村○○○路一二○巷十二號
                丙Ｐ○  住屏東市○○街○段五十一號
                辛ｗ○  住屏東市香揚巷一五三號
                辛Ｕ○  住屏東縣高樹鄉○○村○○路五十五號
                辛Ｗ○  住屏東縣滿洲鄉○○村○○路四十四號
                Ｖ○○  住屏東市安心四橫巷七十號
                Ｍ○○  住同右
                乙丙○○  住屏東市○○○路二一三巷一號
                庚ｚ○○  住高雄縣鳳山市○○路四九二號十一樓
                丙Ｋ○  住屏東市○○○路二八九巷十八號
                丁Ｕ○  住屏東市○○路六巷十五號
                丁Ｔ○  住屏東市○○○路二八九巷十八號
                丁ｂ○  住屏東市○○路三七六巷五十三號
                庚Ｇ○  住屏東市○○○路一九一號四樓之五
                甲ｖ○  住高雄市○○區○○街二十八號八樓
                辛寅○  住台中縣太平市○村路三十六巷九號
                辛丑○  住台中縣太平市○○路二二九號
                戊Ｑ○  住高雄縣大寮鄉○○村○○路九十三號
                丁宇○  住屏東市○○街四十巷三號
                甲ｄ○  住屏東市○○街九十九號
                己Ｃ○  住台南市○區○○路四五一巷八十一號三樓
                庚ｑ○  住屏東市○○路一八四巷九號
                Ｙ○○○  住屏東市○○街一○○巷十六號
                己ｒ○○  住屏東市○○街九十九巷十四號
                庚Ｉ○  住屏東市○○路二十三號
                壬卯○  住屏東市○○街二二八號九樓之一
                乙ｄ○  住屏東市○○街七十五之一號九樓之一
                ａ○○  住屏東市○○街一○○巷十六號
                丁Ｚ○  住高雄縣大寮鄉○○村○○○路一三○號
                戊Ｗ○  住高雄縣大寮鄉○○村○○○路五十一號
                丙寅○○  住屏東市香揚巷四之三十二號
                丙戊○  住屏東市安心十橫巷五號
                丙癸○○  住同右
                戊Ｕ○  住屏東市香揚巷一之四十二號
                ｙ○○  住屏東市田中四橫巷八號
                甲乙○（原名朱玉蘭）  住屏東市榮家東巷三十九之二號
                戊Ｃ○○  住屏東市○○路三四七巷十九號
                戊ｌ○○  住屏東市廣興四十四號
                丙ｋ○  住苗栗縣通霄鎮○○路一號之三十八
                甲ｓ○  住屏東市○○街一五六巷一之一號
                甲Ａ○  住屏東市○○街一三○號
                庚Ｂ○  住屏東縣內埔鄉○○村○○路一八三巷二號
                甲辰○  住高雄市鼓山區○○○路二十九巷七號四樓之一
                壬庚○  住屏東市○○街二十六號
                丙巳○  住屏東縣長治鄉○○村○○路三○六號
                庚Ａ○  住高雄市前鎮區二聖一巷二十二之五號
                辛Ｈ○  住新竹市香山區香檳一八三號
                戊卯○  住屏東市○○路四○九巷八號
                黃  ○  住屏東縣長治鄉○○村○○路七號之一
                乙ｗ○  住屏東市○○路四○九巷十六號
                丁丑○  住屏東市○○街九十四巷三十九號
                庚辰○  住高雄縣鳳山市○○路十九號
                辛未○  住高雄市○○區○○街二七四巷六號四樓之一
                丙ｊ○  住屏東市○○○路二十六巷一號
                辛ｊ○  住高雄縣岡山鎮○○路二巷二號
                戊甲○○  住台南縣永康市○○街三一九巷三十二號
                丙ｉ○  住屏東市○○路一八○巷三十九弄八號
                戊Ｋ○  住屏東市○○街○段八十四巷九號
                辛  壬  住高雄市○○區○○路二四五號三樓
                壬Ｃ○  住屏東市光武一巷一號
                壬ｆ○  住屏東市○○路七九七號
                丁Ｆ○  住屏東市○○路二○一巷一號之一
                ｍ○○  住基隆市安樂區○○○路一三五巷八十九號五樓
                壬ｎ○  住高雄市○○區○○街一五三巷十五號
                壬  ｌ  住高雄市左營區○○○路二之四十七號三樓
                甲Ｗ○  住屏東市強身巷二十八號
                庚戊○  住屏東市○○路○段七二五號
                丁Ｅ○  住台北縣板橋市○○路○段一八六巷三十六之一號
                丙酉○  住屏東市○○路三二四號
                壬Ｗ○  住屏東縣竹田鄉○○村○○路十四巷十七號
                丙未○  住屏東縣麟洛鄉○○村○○路立德巷二十一號
                庚乙○  住屏東縣長治鄉○○村○○路一巷三十六弄三十一號之一
                丙ｇ○  住屏東市○○路六八八號
                甲ｃ○  住屏東縣內埔鄉○○村○○路三三八號
                壬Ｕ○  住屏東縣內埔鄉○○村○○路二一二號
                庚午○  住屏東縣內埔鄉○○村○○路三三二號
                ｃ○○  住屏東縣內埔鄉○○村○○路四七九號
                乙宇○  住屏東縣內埔鄉○○村○○路四九七號
                辛ｈ○  住屏東市○○○路七十巷十六弄十六號
                己ｏ○○  住屏東市○○路三六九號之二
                庚己○  住屏東市古松西巷三八二之二十號
                壬黃○○  住屏東縣崁頂鄉○○村○○路八十八號
                庚宇○  住屏東縣內埔鄉○○村里○路二十八號
                乙庚○○  住台南市○區○○路一段四八四巷五十三號之十一
                戊ｔ○  住屏東縣內埔鄉○○村里○路二十八號
                戊乙○  住屏東市○○路二六三之十二號八樓之三
                丁ｕ○  住台北縣土城市○○路○段二八七巷五號八樓
                丁Ｘ○  住屏東市○○街七十一巷十一號
                甲ｒ○  住屏東市古松巷五十一號
                庚甲○  住屏東市○○街五號
                丁ｍ○○  住屏東縣枋寮鄉○○村○○路二一二號
                丁ｋ○  住屏東市○○街十巷六號
                壬ｓ○  住同右
                丙ｖ○○  住屏東市○○路一七三號
                戊酉○  住桃園市○○○路一一五巷七號
                戊Ｙ○  住桃園縣中壢市○○街六十六號
                戊ｉ○  住屏東縣潮州鎮○○路七十九巷十弄四號
                乙ｎ○  住屏東縣瑪家鄉三和村三和十八號
                丙丑○  住同右
                壬ｄ○  住屏東縣瑪家鄉三和村三和三十六號
                丙子○  住屏東縣瑪家鄉三和村三和十八號之一
                己甲○  住屏東縣瑪家鄉三和村三和六十三號
                Ｌ○○  住台北市○○區○○路一五四巷九號七樓
                己  Ｇ  住屏東市○○街一七二巷三十三弄八號
                己ｊ○  住屏東縣內埔鄉○○村○○路六十三號
                丙宙○  住台北縣三重市○○街一二一號四樓
                庚戌○  住屏東縣長治鄉○○村○○路四九○巷一號
                壬Ｈ○  住屏東縣長治鄉○○村○○路二十五巷九號
                庚酉○  住高雄市○○區○○路五三六巷十五號十三樓
                壬Ｖ○  住屏東縣長治鄉○○村○○路四○八號
                壬Ｖ○  住屏東縣長治鄉○○村○○路四○八號
                己Ｂ○  住屏東市○○街二二八號十樓之二
                己ｄ○  住屏東縣內埔鄉○○村○○路一○○號
                辛ｂ○  住屏東市○○路二二八號
                辛  ｃ  住屏東市○○路一八○巷三十九弄四號
                Ｂ○○  住屏東市○○街六十八號
                乙Ｎ○  住屏東市○○街七十四號
                己Ｏ○  住屏東市○○路東段三十九號
                戊ｊ○  住屏東市○○○街三十一號
                戊Ｎ○○  住屏東市○○街七十一之一號
                辛宙○  住屏東縣內埔鄉○○村○○路二十八巷七十六號
                Ｓ○○  住屏東市正義巷七號
                甲子○（原名于震）  住屏東市○○○街五十號
                壬申○  住屏東市○○路四十一巷四十號
                庚天○  住屏東縣九如鄉○○村○里路三號
                丙ｎ○  住屏東縣九如鄉○○村○○路○段二六○號
                丙ｏ○  住高雄市前鎮區○○○路三一三號六樓
                乙Ｚ○  住屏東市○○路二一五巷四十一號
                乙Ｐ○  住台北縣永和市○○路四八三巷四號二樓
                乙Ｑ○  住高雄縣岡山鎮守信巷六十三號三樓
                丙Ｒ○  住屏東市○○街一二二號
                己ｃ○  住屏東市○○○路十五巷十八號
                乙辛○  住屏東縣內埔鄉○○村○○路二十八巷三十六號四樓
                乙Ｉ○  住屏東市○○○街三十六巷三號
                己Ｖ○  住屏東市光武三巷九十七號
                丁ｓ○  住屏東市○○街十四號
                戊庚○○  住屏東市○○○路二○二巷三號
                ｅ○○  住屏東市○○○路二一七號之一
                戊宙○  住屏東市○○路三二六巷四十五弄三號
                甲Ｎ○  住高雄市○○區○○路二八三號
                Ｃ○○  住高雄縣烏松鄉○○村○路十四號
                庚子○  住高雄縣鳳山市○○路二一一號
                壬Ｆ○  住桃園縣平鎮市○○○街四十九號四樓
                己Ｓ○○  住高雄縣鳳山市○○○街四十二號
                丙Ｙ○  住屏東市○○○路一一六號
                辛Ｅ○  住台北市○○區○○路一段九十六號十二樓
                丙卯○  住高雄市○○區○○路四十三巷三十六之一號
                戊ｄ○  住台中市南屯區○○○路三八一號四樓之十五
                丙Ｉ○  住屏東市○○街二一六號二樓之二
                甲ｘ○  住屏東市○○○路○段四六○號
                丙亥○  住台南縣歸仁鄉○○村○○街一一三巷七號
                壬Ｐ○  住屏東縣潮州鎮○○路一一六號
                壬宙○  住屏東縣崁頂鄉○○村○○路八十八號
                壬Ｑ○  住屏東縣潮州鎮○○路一一六號
                壬Ｒ○  住屏東縣潮州鎮○○路一五五號四樓之十六
                壬Ｊ○（原名鍾雯娟）  住屏東縣潮州鎮○○路一一六號
                丙丙○  住屏東縣內埔鄉○○村○○路一五一號
                乙宙○○  住屏東縣內埔鄉○○村○○路一○四號
                壬ｖ○  住屏東縣萬巒鄉○○村○○路二○二號
                壬ｘ○  住高雄縣大寮鄉○○村○○路一三○號
                戊地○  住屏東縣林邊鄉○○村○○路五巷二十八之十號
                庚ｘ○  住屏東市○○街九十九巷二號
                辛戊○  住同右
                辛丁○  住同右
                辛辛○  住屏東市○○街二十六號
                甲ｎ○  住屏東市○○街九十九巷二號
                乙  Ｂ  住台北市大安區○○○路○段二八三巷十四弄十四號三樓
                        之一
                己ｉ○  住高雄縣鳳山市海光四村三七六號
                乙天○  住屏東市○○路四○九巷十一號
                己ｈ○  住屏東市○○路四○九巷十號
                庚ｈ○  住屏東市○○路四○九巷二號
                壬Ｏ○○  住屏東市○○○路二一四號
                甲天○  住屏東市○○○路一五九號四樓之一
                丁ｃ○  住屏東市○○街十四號
                乙ｃ○  住屏東市○○街八十三巷二十八弄二十四號
                甲ｉ○  住屏東市武盛巷七號
                壬Ｎ○  住屏東市○○路十三巷四弄十一號
                辛Ｔ○  住屏東市○○街一三二之一號
                乙Ｕ○  住台北縣板橋市○○街七十四號之三
                丙Ｍ○  住屏東市○○街一三二號
                壬ｅ○  住屏東縣崁頂鄉○○村○○路三十五之一號
                丙天○  住高雄市○○區○○街二九八巷十八號
                Ｎ○○○  住台南市○區○○路五一六巷十七號
                辛ｓ○（原名鄭香）  住高雄市○○區○○街一一五號
                壬丁○○  住屏東縣新園鄉○○村○○路一四一巷二弄十六號
                甲戌○  住屏東市○○街一○○巷二十三號
                丙Ｎ○  住台南市安南區○○○街六十七號
                丙宇○○  住屏東市○○路六十之二十七號
                寅○○  住屏東縣南州鄉○○村○里路八十三號
                己Ｆ○  住屏東市○○街一四一巷十三號
                庚Ｙ○  住屏東市○○街四三二號
                辛Ｌ○  住屏東市鐵路巷二十四之四號
                庚ｔ○  住屏東市強身巷七十三號
                乙ｖ○  住屏東市○○○路八十五巷十號
                辛ｍ○○  住屏東縣萬丹鄉四維村下本縣三十九之十六號
                Ａ○○  住屏東市○○街○段一一三巷三十二之一號十一樓之二
                戊Ｈ○  住屏東市○○街十八號九樓之一
                丙ｓ○  住屏東市○○街二二六號八樓之二
                申○○  住同右
                丙ｒ○  住高雄縣鳳山市○○路一二八巷十一號
                丙Ｏ○  住屏東市○○街二二六號六樓之四
                乙ｅ○  住屏東市○○○街四十五巷五號
                壬甲○  住屏東市○○街二二六號四樓之五
                癸甲○  住屏東市古松西巷二弄三十三號
                癸乙○  住屏東縣長治鄉崙上村光華巷六十八之五號
                己巳○  住高雄縣鳳山市海光四村三十二號
                己己○  住桃園市○○路六三八號十七樓
                戌  ○  住屏東市古松西巷四五二號
                地○○  住同右
                天○○  住屏東市東興巷二十一之一號
                庚庚○  住屏東市古松西巷四五二號
                甲ｊ○  住屏東市竹圍巷一之二十一號
                宇○○  住屏東市古松西巷四五二號
                亥○○  住同右
                己ｙ○  住桃園縣龍潭鄉○○村○○路一一二巷十五號
                壬寅○  住屏東市○○街八十八巷三十一弄一號
                辛Ｚ○  住屏東縣內埔鄉○○村○○路一○○號
                己Ｉ○  住屏東市○○○街九十五號
                庚玄○  住屏東市○○○街六十四之一號
                甲ｗ○  住屏東市○○街六十九號
                丙壬○  住屏東市○○路六十之十八號
                戊  Ｏ  住屏東市○○○街七十號
                己天○  住屏東縣三地門鄉達來村達發達旺巷十五號
                宙  ○  住屏東市○○路六八八巷四十六弄三十九號
                ｚ○○  住屏東市○○路九十一巷十七號
                ｋ○○  住屏東市○○路七四四巷三十八弄二十一號
                辛天○  住屏東市○○路一一九巷一之四號
                丁Ｐ○  住屏東縣潮州鎮○○路九十七巷十五號
                ｌ○○  住屏東縣萬巒鄉○○村○○路十三號
                己○○  住台北市○○區○○路三十號三樓
                庚Ｖ○  住屏東市○○街五十五號
                己未○  住屏東縣萬丹鄉○○村○○路一一八號
                乙ｉ○  住屏東縣新園鄉○○村○○路十二號
                戊Ｒ○  住高雄縣鳳山市慈暉新村五巷十三之三號
                己辛○  住屏東市○○路五三一號
                戊ｂ○（原名陳小慧）  住高雄縣鳳山市○○路二十號
                戊Ｐ○  住高雄市三民區○○○路二二二巷十八號
                己壬○○  住高雄縣鳳山市慈暉新村五巷十三之三號
                庚ｎ○  住高雄市○○區○○路一一九號
                庚ｒ○  住屏東縣內埔鄉○○村○○路三八六號
                戊Ｔ○  住台北縣中和市○○街一一五巷一弄三之三號
                己亥○  住屏東縣萬丹鄉廣安村廣安二十六之五十一號
                戊申○  住高雄市○○區○○街八十七巷十七號
                乙Ａ○  住屏東市○○路三十三號
                乙黃○  住同右
                甲ｈ○  住同右
                乙乙○  住桃園縣平鎮市○○街二十一巷四十六號
                己ｗ○  住屏東市○○路三十三號
                辛辰○  住屏東縣內埔鄉○○村○○路四一五號
                丁Ｙ○  住高雄市○○區○○路三七八巷六號
                己Ｄ○○  住屏東市○○街六十二號
                甲Ｆ○  住屏東縣東港鎮○○街一○一號
                庚ｐ○  住高雄市三民區○○○路一○二之一號九樓
                ｕ  ○  住屏東市○○路二二一巷一號
                庚未○  住屏東縣內埔鄉○○村○○路北二巷七十七號
                丙ｃ○○  住台中市○區○○路三段一二○巷四之一號二樓
                己  ｇ  住高雄市新興區○○○路二十六號八樓之一
                丙午○  住台北市松山區○○○路○段六十九巷一號六樓之七
                乙Ｈ○  住高雄市新興區○○○路二十六號八樓之一
                乙ａ○  住桃園縣中壢市○○里○○街八○三之一號一樓
                甲丁○  住屏東市安心四橫巷九十號四樓之四
                甲戊○  住屏東市○○街三號
                辛ｖ○  住屏東市德旺巷七號
                辛Ｐ○○  住屏東市○○街九號
                壬巳○  住屏東市○○路一三八號
                己ｋ○○  住屏東市武盛巷二號
                己  ｆ  住台北市松山區○○○路○段六十九巷一號六樓之七
                辛Ｑ○  住屏東市○○街九號
                壬ａ○  住屏東市○○路四八六號
                壬Ｚ○  住同右
                壬ｂ○  住屏東市○○街二五之八號
                ｏ○○  住屏東市○○路四八六號
                癸丙○  住屏東市○○路一二○巷二十三之二號
                甲寅○  住屏東市○○路四九二號
                己午○○  住屏東市崇蘭一之十一號
                戊Ｘ○  住同右
                戊Ｓ○○  住屏東市○○路九十四號
                戊ｙ○  住屏東市○○路四一二號
                己ｕ○  住屏東市廣興一○○號之四
                壬ｉ○  住屏東市○○路六六五號
                甲宙○  住屏東縣萬丹鄉○○村○○路四八○巷十二號
                ｄ○○  住屏東縣潮州鎮○○路三四二巷六號
                辛ｉ○  住屏東市○○路八三八巷六十五號
                辛ｐ○  住同右
                壬丙○  住屏東縣新園鄉○○村○○路一四一巷一弄五號
                辛Ｄ○  住屏東市○○路二一二號
                庚ｌ○  住屏東市○○路一○四巷三十五號
                戊ｘ○  住屏東市○○路五十號
                乙Ｖ○  住高雄縣大寮鄉○○村○○○路四三九巷十四號
                己丙○○  住屏東市○○○路一五九號八樓之四
                丙乙○  住屏東市第三商場六十號
                壬Ｔ○  住屏東市○○路四十巷五十一號
                戊丙○  住屏東市○○路四○一巷六十三弄十七號
                甲Ｉ○○  住屏東縣中正路四○一巷六十三弄二十號
                ｓ○○  住屏東市復國十巷二十一號
                丙ｆ○○  住屏東市○○路一八七巷九十一號
                丙丁○  住屏東縣潮州鎮○○里○○路七○○巷五十五號
                戊丁○  住台北市○○區○○街三十巷二號九樓之一
                丙ｚ○  住屏東縣內埔鄉○○路六十二號
                丁己○  住屏東縣內埔鄉○○村○○路四十號
                己Ｍ○  住屏東縣內埔鄉○○村○○路四十號
                甲甲○  住高雄縣鳳山市○○○路五七八巷十九號三樓
                壬Ｅ○  住高雄縣大樹鄉○○村○○○路二四七之四號
                ｑ○○  住高雄市楠梓區右昌忠義二巷十號
                壬酉○  住屏東市○○路四二八巷十四號
                壬ｐ○  住屏東市○○街一二五號
                丁ｘ○  住屏東市○○路七十五之七號
                乙ｚ○  住高雄縣路竹鄉○○村○○街一○五號
                辛ｔ○  住屏東市○○街七十號
                庚巳○  住屏東市○○路一八六號
                庚ｓ○  住屏東市崇蘭一八○號之五
                午○○  住屏東市○○街一二五巷六號
                壬ｊ○  住桃園縣龜山鄉○○村○○路明駝一村二十一號八樓
                壬ｏ○  住屏東縣九如鄉○○村○○○街十七號
                Ｒ○○  住台北縣三峽鎮○○里○○路二巷一○四號四樓
                丁○○  住台北市○○區○○路四段七十二巷十六弄十一號四樓
                Ｋ○○  住屏東市光大巷三十五號
                ｐ○○  住高雄縣鳳山市○○○路一二三巷四十一號
                Ｗ○○  住屏東市○○路一四四號之二
                玄  ○  住台北縣中和市○○路六七七號四樓之五
                丁寅○  住屏東市○○路七巷五十號
                丁子○○  住同右
                甲酉○○  住屏東市○○○路二五四號
                甲  Ｚ  住屏東市光大四巷十二號
                丁Ｄ○  住屏東市光武三巷五號
                庚Ｌ○  住屏東市○○街九十號
                戊天○  住高雄縣大寮鄉○○村○○路二四一號
                Ｅ○○  住高雄縣大寮鄉○○村○○路二三八號
                丁Ｌ○  住屏東市○○路一八七巷九十五號
                戊  癸  住屏東市○○路五五二巷四十五號
                庚卯○○  住屏東市○○路七號
                丁戌○  住高雄市鼓山區○○○路一四一號之四
                甲Ｐ○  住台東市○○路八十六巷五十六號之一
                辛ｄ○  住屏東縣潮州鎮力行巷六十四號
                壬ｋ○  住高雄市○○區○○路六十五巷十五之三號
                戊ａ○  住高雄市三民區○○○路四○二巷五弄五之三號
                乙  ｇ  住高雄縣大寮鄉○○村○○街四十三號
                戊巳○  住屏東市○○○路○段九十三巷二十二弄五號
                乙辰○  住屏東市○○路二一五巷十號
                甲ｋ○  住屏東市潭墘六十之一號
                己Ｅ○  住屏東市○○街四十五巷十五號
                丁ｌ○  住高雄縣燕巢鄉鳳雄村後龍巷九弄一號
                乙地○○  住屏東市○○路三十四巷七弄七號
                ｘ○○  住屏東市○○路三十四巷七弄二十三號
                甲○○  住屏東市○○○路○段九十三巷二十二弄三號
                乙Ｗ○  住屏東縣枋寮鄉○○村○○路○段九十九號
                己乙○  住屏東縣麟洛鄉○○村○○街三十九號
                戊ｒ○  住高雄市苓雅區○○○路四十之一號
                丙天○  住屏東市○○路三二二巷二十弄五十九之一號
                甲ｙ○  住屏東市○○路一巷一○○弄二十六之二號
                辛子○  住屏東市○○路三十三號
                辛黃○○  住同右
                丙申○  住屏東縣東港鎮○○路二六六巷一號
                庚ｕ○○  住屏東縣內埔鄉○○村○○路四十號
                甲ｏ○  住屏東市○○路九二八號
                戊玄○  住屏東市○○街五十一號
                辛ｌ○  住屏東市光大五巷八十四號
                Ｆ○○  住屏東市○○街二之一號
                己Ｋ○  住屏東市○○路一一四號
                己辰○  住屏東縣內埔鄉○○村○○路二二○號
                戊ｍ○  住屏東市○○路一一四號
                壬Ｌ○  住屏東縣麟洛鄉○○村○○路四六一號
                己ｖ○  住屏東縣內埔鄉○○村○○路一八八號
                己Ｑ○  住屏東縣潮州鎮○○路七十七號
                己Ｎ○  住屏東縣內埔鄉○○村○○路一○七之二號
                己Ｕ○○  住屏東縣潮州鎮○○路九十四號
                壬Ｍ○  住屏東縣麟洛鄉○○村○○路永達巷五十四號
                乙ｆ○  住高雄市鼓山區○○○路一○一一巷八號
                壬ｙ○○  住屏東市○○街十八號
                壬ｍ○  住屏東縣麟洛村麟蹄村中山路永達巷三十三號
                辛○○  住屏東縣東港鎮○○街四十一號
                甲  Ｘ  住屏東縣萬巒鄉○○村○○路八十二號之一
                己Ｌ○  住屏東市○○街一四六之三號
                己黃○  住屏東市○○街三巷三十二弄四號
                甲ｏ○  住屏東縣長治鄉進興村進興巷十四之一號
                壬Ｇ○  住台南縣麻豆鎮○○路六號之十三，四樓
                丁ｐ○  住台中市南屯區同安西巷四十三之三號
                甲黃○○  住屏東縣內埔鄉○○村○○路十八巷十一號
                己ｅ○  住屏東縣內埔鄉○○村○○路一一四號
                乙ｋ○  住屏東縣內埔鄉○○村○○路十八巷五號
                庚ｍ○○  住台中縣大里市○○路○段八十四巷十弄三十二號
                乙寅○  住高雄市左營區○○○路一○八二號十樓之一
附表二：
┌──┬────────────┬────────────────────┐
│編號│當  事  人              │  營業所或住居所                        │
├──┼────────────┼────────────────────┤
│一  │庚壬○                  │  屏東縣高樹鄉○○村○○○路○段十九號  │
├──┼────────────┼────────────────────┤
│二  │黃龍輝                  │  高雄市○○○街一００號                │
├──┼────────────┼────────────────────┤
│三  │庚癸○                  │  澎湖縣馬公市○○路二００巷一弄十五號  │
├──┼────────────┼────────────────────┤
│四  │永全產物股份有限公司    │  高雄市○○○路一三六號九樓之四        │
└──┴────────────┴────────────────────┘


司法院資訊處製作；財團法人民間司法改革基金會備份。
